---
title: "Tp_equipe_rmd"
author: "Masabo Berthrand"
date: "2023-01-06"
output: github_document
---

```{r setup, include=FALSE}
knitr::opts_chunk$set(echo = FALSE)
```

# TP-finale

Le but de ce travail final est de démontrer comment les modèles de régression linéaire et logistique peuvent être utilisés pour prédire l'évolution des actions cotées en bourse

## Les Actions

Les actions cotées en bourse sont des titres financiers qui représentent des parts de propriété dans une entreprise. Elles sont emise par les entreprise et sont proposees a la vente sur le marche boursier. Ils sont cotees en bourse et elle permettent aux investisseurs de devenir des actionnaires de l'entreprise et de participer au benefices realises par celle-ci.Les actions sont considerees comme une forme d'investissement a haut risque. Donc ce projet a pour but de limite le risque d'investissment.

### Extraction des donnes

Il faut creer un fonction qui nous permet d'extraire les donnees du site Yahoo Finance a l'aide de la fonction `getSybmbols()` de la librairie `quantmod` Cette fontion doit prendre une date de debut et une date de fin et le symbol de l'action voulu

Nous allons donner a notre fonction le nom `dataFinaExtract()`, cette fonction prendra les dates de debut et de fin de l'intervalle de temps voulu ainsi que le nom de l'indiche (dans notre cas nous allons prendre comme exemple "\^GSPC" qui est l'indice de S&P 500)

Voici le code complet:

```{r}
dataFinaExtract <- function(date_debut, date_fin, NomIndice) {

  data = getSymbols(NomIndice, src = "yahoo", from = date_debut, to = date_fin, auto.assign = FALSE)
  
  colnames(data) = c("Open", "High", "Low", "Close","Volume","Adj Close")
  
  return(data)
}
```

Voici les options disponibles pour la fonction `dataFinaExtract()`:

-   `date_debut`: Date de début de la période d'extraction des données, au format "YYYY-MM-DD".
-   `date_fin`: Date de fin de la période d'extraction des données, au format "YYYY-MM-DD".
-   `NomIndice`: Nom de l'indice à extraire, sous la forme d'un symbole de bourse (par exemple, "\^GSPC" pour l'indice S&P 500). Vous pouvez vous referez a ce lien pour meiux comprendre le package quantmod <https://www.youtube.com/watch?v=bDXeRofJFTE>

data \<- dataFinaExtract("2020-01-01", "2022-01-31", "\^GSPC") View(data) \## Including Plots

Nous allons travaillez tout au long de ce projet avec l'action S&P 500 qui debute le 2020-01-01 et qui se termine le 2022-01-31

### Optimisation de la prevision des actions en integrant des nouvelles caracteristiques

Suite à l'extraction des données, nous avons constaté que nous disposons de peu de variables pour effectuer des prévisions. Pour remédier à cela, nous allons utiliser la technique de feature engineering afin de créer de nouvelles caractéristiques qui nous permettront d'améliorer la qualité de nos prévisions.

`feature engeneering` L'objectif du feature engineering est de sélectionner les caractéristiques qui sont les plus pertinentes pour prédire la variable cible, tout en évitant de sélectionner des caractéristiques qui sont redondantes ou qui ne sont pas corrélées à la variable cible. Le feature engineering peut également inclure la création de nouvelles caractéristiques à partir de celles qui existent déjà, par exemple en effectuant des opérations mathématiques ou en utilisant des techniques de transformation de données.Un feature engineering réussi peut entraîner une augmentation significative de la précision des modèles, tandis qu'un feature engineering inadéquat peut entraîner une baisse de la qualité des modèles Voila donc l'importace critique de cette etape.

Voici la liste des caractéristiques que nous allons ajouter:

-   listes
    -   prix d'ouverture de la journee presente
    -   prix d'ouverture de la journee precedente
    -   prix de fermeture de la journee precedente
    -   prix du high de la journee precedente
    -   prix du low de la journee precedente
    -   prix du volume de la journee precedente
    -   prix de fermeture moyen pour (5,30,365 dernier jour) retourne 3 nouvelles caracteristiques
    -   prix de volume moyen pour (5,30,365 dernier jour ) retourne 3 nouvelles caracteristiques
    -   Rendement quotidien
    -   Les Ratios de fermeture moyen *detaillez pus bas* retourne 3 nouvelles caracteristiques
    -   Les ecart-types pour les prix de fermeture (5,30,365 dernier jour ) retourne 3 nouvelles caracteristiques
    -   Les ecart-types pour les volume (5,30,365 dernier jour ) retourne 3 nouvelles caracteristiques
    -   Les rendment moyen par semaine, par mois et par annee retourne 3 nouvelles caracteristiques

Nous avons 25 nouvelles caracteristiques!

```{r}
feature_engin <- function(data) {

  #Ajout du prix d"ouverture de la journee presente
  data$Open_today <- data$Open
  
  #prix d'ouverture de la journee precedente   
  data$Open_yesterday <- c(NA, data$Open[-length(data$Open)])
  
  #prix de fermeture de la journee precedente 
  data$Close_yesterday <- c(NA, data$Close[-length(data$Close)])
 
  #prix du high de la journee precedente 
  data$High_yesterday <- c(NA, data$High[-length(data$High)])
  
  #prix du low de la journee precedente 
  data$Low_yesterday <- c(NA, data$Low[-length(data$Low)])
  
  #prix du volume de la journee precedente 
  data$Volume_yesterday <- c(NA, data$Volume[-length(data$Volume)])
  
  #Ajout du prix de fermeture moyen pour le 5,30, 365 derniers jours 
  data$Close_average_5 <- SMA(data$Close, n = 5)
  data$Close_average_30 <- SMA(data$Close, n = 30)
  data$Close_average_365 <- SMA(data$Close, n = 365)
 
   #Ajout du prix de volume moyen pour les 5,30,365 dernier jours 
  data$volume_average_5 <- SMA(data$Volume, n = 5)
  data$volume_average_30 <- SMA(data$Volume, n = 30)
  data$volume_average_365 <- SMA(data$Volume, n = 365)
  
  #Ajout du rendement quotidien par rapport a la veille 
  data$Quotidien <- (data$Close - data$Close_yesterday) / data$Close_yesterday 
  data$Quotidien<- data$Quotidien*100
  
  #Ajout des ratios des moyennes de fermeture 
  data$Ratio_jou5_sur_30 <- data$Close_average_5 /  data$Close_average_30
  data$Ratio_jou5_sur_365 <-  data$Close_average_5 / data$Close_average_365
  data$Ratio_jou30_sur_365 <- data$Close_average_30 / data$Close_average_365
  
  #Ajout des ecart-type pour les prix de fermeture 
  data$Close_sd_5 <- rollapply(data$Close, width = 5, sd, align = "right")
  data$Close_sd_30 <- rollapply(data$Close, width = 30, sd, align = "right")
  data$Close_sd_365 <- rollapply(data$Close, width = 365, sd, align = "right")

  #Ajout des ecart-types pour le volume 
  data$Volume_sd_5 <- rollapply(data$Volume, width = 5, sd, align = "right")
  data$Volume_sd_30 <- rollapply(data$Volume, width = 30, sd, align = "right")
  data$Volume_sd_365 <- rollapply(data$Volume, width = 365, sd, align = "right")
  
  #Ajout des rendements moyens par semaine, par moi et par annee 
  data$Moyenne_Rendement_semaine <- SMA(data$Quotidien, n = 5)
  data$Moyenne_Rendement_Mensuelle<- SMA(data$Quotidien,n=30)
  data$Moyenne_Rendement_Annuelle<-SMA(data$Quotidien,n=365)
  
      return(data)
}
}
```

### La modélisation

La modélisation est une étape clé du processus de data science qui consiste à utiliser les données préparées par l'ingénierie des données pour entraîner un modèle de machine learning capable de faire des prédictions ou de prendre des décisions. Le modèle entraîné peut être utilisé pour résoudre divers problèmes tels que la classification, la régression, la détection de fraudes, la prévision de ventes, etc.

Voici comment nous allons nous y prendre pour predire la variable Open et close:

Nous allons tout d'abord utilisez un echantillon de 70% de nos donner et pour y parvenir nous devont utiliser la fonction `set.seed(3035)` qui nous permet de conserver les memes valuer tout au long du processus

Ce code consiste a predire le prix de fermeture a l'aide de la regression lineaire

```{r}
# Set seed pour garder les valeurs de l'echantillon
set.seed(3035)

# Selectionner 70% des donnes comme echantillon
sample_size <- floor(0.7 * nrow(data))
sample_indices <- sample(1:nrow(data), size = sample_size)
sample_data <- data[sample_indices, ]

#Creation de la regression lineaire 
model_lineair <- lm(Close ~ ., data = sample_data)

# View model summary
summary(model_lineair)
predictions_model_lin<- predict(model_lineair,data=sample_data)

summary(predictions_model_lin)
View(predictions_model_lin)
```

Ce code consiste a predire le prix de fermeture a l'aide de la regression logistique:

```{r}
# Set seed pour garder les valeurs de l'echantillon
set.seed(3035)

# Selectionner 70% des donnes comme echantillon
sample_size <- floor(0.7 * nrow(data))
sample_indices <- sample(1:nrow(data), size = sample_size)
sample_data <- data[sample_indices, ]
sample_data<-na.omit(sample_data)
# Creation de valeur binaire qui indique si le prix a monter ou descendu par rapport a la veuille 
sample_data$price_direction <- ifelse(sample_data$Close > sample_data$Open, 1, 0)

# Creation du modele logistique 
model_logistic <- glm(price_direction ~ ., data = sample_data, family = "binomial", control = list(maxit = 50))
# View model summary
summary(model_logistic)
predictions_model_log <- predict(model_logistic, data=sample_data, type = "response")
View(predictions_model_log)
```

### Évaluation de la performance des modèles

C'est une etape crucial qui consiste a mesure la qualiter du modele. Il existe plusieurs moyens pour evaluer la performance d'un modele. Mais dans notre situation puisque nous avons utilise la regression lineaire et logistique nous allons utilise l'erreur moyenne absolue (MAE), l'erreur moyenne quadratique (MSE), le coefficient de détermination (R²). :

Voici comment on peut evaluer le modele lineaire a l'aide du coefficient de determination:

```{r}
summary(model_linear)$r.squared
```

Voici comment nous evaluons le modele logistique

```{r}
predictions_model_log <- as.factor(predictions_model_log)
sample_data$price_direction <- as.factor(sample_data$price_direction)

#Faire en soorte que les deux valeur soit sur le meme niveau 
predictions_model_log <- factor(predictions_model_log, levels = levels(sample_data$price_direction))
sample_data$price_direction <- factor(sample_data$price_direction, levels = levels(predictions_model_log))
#Nous utilisons la fonction cufusion matrix pour la specificite du modele 
confusionMatrix(predictions_model_log, sample_data$price_direction)$specificity
```
